【裁判字號】    98,抗,177
【裁判日期】    980731
【裁判案由】    准予強制執行
【裁判全文】
臺灣板橋地方法院民事裁定               98年度抗字第177號
抗  告  人  瑞奇科技數位有限公司
法定代理人  乙○○
相  對  人  甲○○
上列當事人間准予強制執行事件，抗告人對於中華民國98年6 月
10日本院98年度勞執字第9號裁定提起抗告，本院裁定如下：
    主  文
抗告駁回。
抗告程序費用新臺幣壹仟元由抗告人負擔。
    理  由
一、本件抗告意旨略以：抗告人應給付相對人之薪資，應依雙方
    約定內薪資計算後給予，故相對人於民國97年9 月、10月份
    之薪資計算，參照相對人之出勤紀錄表、勞健保投保資料及
    雙方約定條款計算後，應為新臺幣（下同）41,274元，而抗
    告人自97年12月起至98年4 月止之期間內，每月已匯款10,0
    00元予相對人帳戶，抗告人實已多付8,726 元予相對人，是
    相對人對抗告人實已無債權存在，為此爰提起抗告等語。
二、按「勞資爭議經調解成立或仲裁者，當事人之一方不履行其
    義務時，他方當事人得向該管法院聲請裁定強制執行並免繳
    裁判費；於聲請強制執行時，並免繳執行費」，勞資爭議處
    理法第37條第1 項定有明文。再同法第11條第1 項規定：「
    勞資爭議之調解，直轄市或縣（市）主管機關，應於接到當
    事人申請調解或依職權交付調解之日起七日內，組成勞資爭
    議調解委員會處理之」，第12條規定：「（第1 項）勞資爭
    議由當事人申請或由主管機關依職權交付調解時，其爭議當
    事人，應於接到主管機關通知之日起三日內各自選定調解委
    員，並將調解委員之姓名、性別、年齡、職業及住所或居所
    具報。（第2 項）主管機關認有必要時，得將前項期限酌量
    延長之；逾期不為具報者，主管機關得依職權代為指定之」
    ，第13條規定：「勞資爭議調解委員會置委員三人或五人，
    以左列代表組成之，並由直轄市、縣（市）主管機關代表中
    一人為主席：一、主管機關指派一人或三人。二、當事人雙
    方各選定一人」，第15條規定：「勞資爭議調解委員會應於
    接到前條調查結果及解決方案後七日內開會。但必要時或經
    爭議當事人雙方同意者，得延長至十五日」，第16條規定：
    「勞資爭議調解委員會應有調解委員過半數出席，始得開會
    ；經出席委員過半數同意，始得決議，作成調解方案」，第
    17 條 規定：「勞資爭議調解委員會之調解方案，經爭議當
    事人雙方同意在調解紀錄簽名者，調解為成立」，是由上開
    各該規定可知「勞資爭議調解委員會」係依勞資爭議處理法
    所組成之法定調解機關，其調解委員組成、會議之開會及決
    議，均有一定之法定程序，經其依法定程序調解成立者，依
    同法第21條之規定，得視為爭議當事人間之契約，當事人之
    一方不履行其義務時，他方當事人即得依同法第37條第1 項
    規定，向該管法院聲請裁定強制執行並免繳裁判費。
三、則查，本件抗告人與相對人業於97年11月11日經臺北縣政府
    勞資爭議調解委員會成立調解，此有調解紀錄1 份附於原審
    卷可稽，是依照前揭說明，相對人自得依勞資爭議處理法第
    37條第1 項規定，逕向本院聲請裁定准予強制執行。至抗告
    意旨固謂抗告人應給付相對人41,274元，抗告人於97年12月
    至98年4 月，業已每月匯款10,000元予相對人帳戶，抗告人
    實已多付8,726 元等語，然參照臺北縣勞資協調會處理勞資
    爭議案協調會會議記錄所載「抗告人（資方）應給付相對人
    81,600元，約定相對人每月給付聲請人10,000元，如有逾期
    未付，視為全部到期」之內容，顯見抗告人應給付相對人之
    金額確為81,600元，是其迄今既仍有部分未履行，自應視為
    到期，則原裁定據以准許相對人之聲請，並無不合。至抗告
    人所指稱積欠相對人薪資僅有41,274元，非調解記錄所載之
    81,600元等語，就此實體上爭點錯誤之爭執，尚非本件非訟
    程序中，所得加以審究，應另循其他訴訟途徑加以解決。抗
    告意旨求為廢棄原裁定，為無理由，應予駁回。
四、據上論結，本件抗告為無理由，依非訟事件法第46條、第21
    條第2項、第24條第1 項，民事訴訟法第495條之1第1項、第
    449條第1項、第78條，裁定如主文。
中    華    民    國    98    年    7     月    31    日
                民事第三庭    審判長法  官  朱耀平
                                    法  官  劉以全
                                    法  官  邱靜琪
上為正本係照原本作成。
本件不得再抗告。
中    華    民    國    98    年    7     月    31    日
                                    書記官  鄭美莉


司法院資訊處製作；財團法人民間司法改革基金會備份。
